臺灣臺中地方法院民事裁定
111年度家簡抗字第1號
抗  告  人  簡宣博  
相  對  人  (姓名地址如附件一)
上列抗告人因與相對人間分割遺產事件，對於民國111年2月23日
本院110年度家繼簡字第26號裁定不服，提起抗告，本院第二審
合議庭裁定如下：
    主    文
一、抗告駁回。
二、抗告程序費用由抗告人負擔。 
    理    由
一、抗告意旨略以：就本院110年度家繼簡字第26號裁定，因認
    事用法容有違誤，謹於法定期間內提起抗告，並聲明原裁定
    廢棄等語。
二、按家事訴訟事件，除家事事件法別有規定者外，準用民事訴
    訟法之規定，此觀家事事件法第51條自明。又按提起抗告，
    應表明抗告理由，當事人未提出抗告理由書，第二審法院得
    於裁定時，依全辯論意旨斟酌之，民事訴訟法第488條第3 
    項、第495條之1第1項準用第444條之1第5項定有明文。另按
    當事人書狀，應記載當事人姓名及住所或居所；起訴，應以
    訴狀表明當事人，民事訴訟法第116條第1項第1款及第244條
    第1項第1款分別定有明文。而原告之訴，起訴不合程式或不
    備其他要件者，依其情形可以補正經審判長定期間命其補正
    而不補正者，法院應以裁定駁回之，民事訴訟法第249條第1
    項第6款亦有明文。末按，分割共有物既對於物之權利有所
    變動，即屬處分行為之一種，凡因繼承於登記前已取得不動
    產物權者，其取得雖受法律之保護，不以其未經繼承登記而
    否認其權利，但繼承人如欲分割其因繼承而取得公同共有之
    遺產，因屬於處分行為，依民法第759 條規定，自非先經繼
    承登記，不得為之（最高法院69年台上字第1012號民事判決
    意旨、最高法院68年度第13次民事庭庭推總會議決議㈡參照
    ）。
三、本件抗告人於原審起訴請求分割被繼承人簡玉宏所遺之不動
    產1筆。惟查，抗告人所列之被告簡大森已死亡，其繼承人
    為何人、有無拋棄繼承等，事涉當事人是否適格及繼承狀態
    之認定。再查，被繼承人簡玉宏所遺之不動產，尚未以全體
    繼承人辦理繼承登記完畢，有戶籍資料、土地登記第一類謄
    本附卷可證，揆諸前揭說明，在被繼承人簡玉宏之全體繼承
    人就上開不動產為繼承登記以前，不得分割被繼承人簡玉宏
    之遺產。而經原審以裁定命抗告人於30日內具狀補正記載全
    部被告姓名地址之起訴狀、被繼承人簡玉宏所遺不動產已辦
    妥繼承登記為公同共有之證明等事項，該裁定業於民國111
    年1月19日送達予抗告人於原審之訴訟代理人，有本院送達
    證書在卷可佐（見原審卷第261頁），因抗告人逾期未補正
    ，原審乃駁回其訴，於法有據。抗告人雖於111年3月9日具
    狀提起抗告，惟僅於抗告狀聲明不服原裁定而提起抗告，未
    就該項裁定指出具體不服之理由，且迄今仍未提出抗告理由
    ，本院自無從為有利於抗告人之論斷。從而，抗告意旨指摘
    原裁定不當，求予廢棄，為無理由，應予駁回。
四、據上論結，本件抗告為無理由，依家事事件法第51條，民事
    訴訟法第495條之1第1項、第449條第1項、第95條、第78條
    ，裁定如主文。
中　　華　　民　　國　　111 　年　　5 　　月　　30　　日
                  家事法庭  審判長法  官  蔡建興
                                  法  官  林士傑
                                  法  官  謝珮汝
以上正本係照原本作成。
本裁定不得再抗告。　　
中　　華　　民　　國　　111 　年　　5 　　月　　30　　日
                                   書記官　劉燕媚